臺灣士林地方法院民事簡易判決
110年度士簡字第1560號
原      告  新安東京海上產物保險股份有限公司

法定代理人  陳忠鏗
訴訟代理人  羅天君
被      告  陳泰宏

上列當事人間請求侵權行為損害賠償事件，本院於民國111年3月
7日言詞辯論終結，判決如下：
    主  文
被告應給付原告新臺幣玖萬捌仟肆佰捌拾貳元，及自民國一一○
年十一月十六日起至清償日止，按週年利率百分之五計算之利息
。
原告其餘之訴駁回。
訴訟費用新臺幣肆仟陸佰陸拾元，其中新臺幣參仟零壹拾貳元應
由被告負擔，其餘應由原告負擔。
本判決原告勝訴部分得假執行。
    事實及理由要領
一、原告主張：被告於民國109年11月11日17時許，駕駛車牌號
    碼000-0000號車（下稱A車），行經新北市八里區文昌路與
    中華路1段口時，因轉彎車未讓直行車先行，致撞上原告承
    保車牌號碼000-0000號車（下稱B車），原告為被保險人支
    出修復費用新臺幣（下同）15萬2,375元（其中工資5萬7,36
    0元、零件9萬5,015元），乃依侵權行為之法律關係及保險
    法第53條規定，提起本件訴訟等語，並聲明求為判決被告給
    付上開金額，及自起訴狀繕本送達翌日起至清償日止，按週
    年利率5％計算之利息。
二、被告則以：鑑定報告不合理，原告修復項目亦不合理，修復
    費用太高等語，資為抗辯，並聲明求為判決駁回原告之訴。
三、本院得心證之理由
　　本件原告主張於上開時地發生系爭車禍，B車受有損害之事
    實，已據其提出駕照、行照、車損照片、當事人登記聯單、
    初判表、現場圖、估價單、電子發票、同意書等件為證，並
    有本院向新北市政府警察局蘆洲分局調取之本件車禍資料在
    卷可憑，為被告所不爭執，堪信為真。惟被告否認其有過失
    ，並以上開情詞置辯，茲審認如下： 
(一)按因故意或過失，不法侵害他人之權利者，負損害賠償責任
    。汽車、機車或其他非依軌道行駛之動力車輛，在使用中加
     損害於他人者，駕駛人應賠償因此所生之損害。不法毀損
    他人之物者，被害人得請求賠償其物因毀損所減少之價額。
    應付利息之債務，其利率未經約定，亦無法律可據者，週年
    利率為百分之五。損害之發生或擴大，被害人與有過失者，
    法院得減輕賠償金額，或免除之。民法第184條第1項前段、
    第191條之2前段、第196條、第203條、第217條第1項分別定
    有明文。再按物被毀損時，被害人除得依民法第196條請求
    賠償外，並不排除民法第213條至第215條之適用。依民法第
    196條請求賠償物被毀損所減少之價額，得以修復費用為估
    定之標準，但以必要者為限（例如︰修理材料以新品換舊品
    ，應予折舊）（最高法院77年度第9次民事庭會議決議參照
    ）。又按被保險人因保險人應負保險責任之損失發生，而對
    於第三人有損失賠償請求權者，保險人得於給付賠償金額後
    ，代位行使被保險人對於第三人之請求權；但其所請求之數
    額，以不逾賠償金額為限。保險法第53條第1項亦有明文。
    末按，汽車行駛時，駕駛人應注意車前狀況及兩車並行之間
    隔，並隨時採取必要之安全措施，不得在道路上蛇行，或以
    其他危險方式駕車。汽車行駛至交岔路口，轉彎車應讓直行
    車先行。道路交通安全規則第94條第3項、第102條第1項第7
    款分別定有明文。
(二)觀諸新北市政府車輛行車事故鑑定會鑑定意見書，其鑑定意
    見為：「一、甲○○駕駛自用小貨車，行經路口，轉彎車未讓
    直行車先行，為肇事主因；二、易炳盛駕駛自小客貨車，未
    注意車前狀況，為肇事次因」等內容（見本院卷第98頁），
    上開鑑定內容，業已參酌行車記錄影像之車禍過程，與上開
    警局資料所附之初判表、現場圖、調查紀錄表、現場照片所
    示之內容相符（見本院卷第49至64頁），亦合於前引道路交
    通安全規則之規範，是上開鑑定結果認A車為肇事主因，B車
    為肇事次因，應可採信。就此，本院衡酌兩車肇事當時之狀
    況及過失情節等一切情狀，認被告就系爭車禍之發生應負7
    成責任。　　
(三)又據原告所提之估價單，其修復費用為15萬2,375元（其中
    工資5萬7,360元、零件9萬5,015元），然而以新零件更換舊
    零件之零件折舊部分非屬必要費用，應予扣除，依行政院所
    頒固定資產耐用年數表及固定資產折舊率表之規定，汽車耐
    用年數為5年，依定率遞減法每年應折舊千分之369，且參酌
    營利事業所得稅查核準則第95條第6項規定「固定資產提列
    折舊採用平均法或定率遞減法者，以1年為計算單位，其使
    用期間未滿1年者，按實際使用之月數相當於全年之比例計
    算之，不滿1月者，以1月計」而為計算。茲查，B車係於109
    年7月15日出廠使用（行車執照僅記載出廠年月，未載明出
    廠日，依法推定為該月15日），有行車執照影本附卷可稽（
    見本院卷第15頁），算至本件事故發生時之109年11月11日
    ，B車已使用4月，是原告就零件部分，所得請求被告賠償之
    範圍，扣除折舊之後，應以8萬3,328元（計算式詳附表）為
    限，加上其餘非屬零件之工資5萬7,360元，合計為14萬0,68
    8元。復依上開與有過失責任下，被告應賠償之金額減輕3成
    ，則被告於此範圍不負賠償責任，是原告得請求之損害賠償
    金額應為9萬8,482元（計算式：14萬0,688×0.7＝9萬8,482，
    元以下四捨五入）。　
(四)至被告雖抗辯修復項目不合理等語置辯，惟查，觀諸原告所
    提出之車損照片，原告所拆卸、檢查之處均有拍照紀錄，堪
    信所修復之範圍均係系爭車禍所致，且車身各部位之零件與
    安全性息息相關，經維修場以其專業判斷，將相關零件拆卸
    、檢查後認有更換之必要，亦屬必要之修復，是被告此部分
    抗辯，尚無可採。　　
四、從而，原告依上開法律關係，訴請被告給付9萬8,482元，及
    自起訴狀寄存送達生效之翌日即110年11月16日（見本院卷
    第79頁）起至清償日止，按週年利率5％計算之利息，為有理
    由，應予准許，逾此範圍之請求，則無理由，應予駁回。
五、本件原告勝訴部分，係就民事訴訟法第427條第1項訴訟適用
    簡易程序所為被告敗訴之判決，依同法第389條第1項第3款
    之規定，應依職權宣告假執行，並依職權確定訴訟費用為4,
    660元（第一審裁判費1,660、鑑定費用3,000元），其中3,0
    12元應由被告負擔，其餘應由原告負擔。
中　　華　　民　　國　　111 　年　　3 　　月　　21　　日
                  士林簡易庭  法  官  楊峻宇
以上為正本係照原本作成。
如不服本判決，應於判決送達後20日內向本庭提出上訴狀。（須
按他造當事人之人數附繕本）。 
中　　華　　民　　國　　111 　年　　3 　　月　　21　　日
                              書記官  蘇彥宇
附表
-----
折舊時間           金額
第1年折舊值        95,015×0.369×(4/12)=11,687
第1年折舊後價值    95,015-11,687=83,328